臺灣宜蘭地方法院刑事判決
111年度訴字第130號
公  訴  人  臺灣宜蘭地方檢察署檢察官
被      告  林柏佑



            何家弘


            林益宏


上列被告等因妨害秩序等案件，經檢察官提起公訴（110年度軍
少連偵字第3號），本院判決如下：
    主  文
丙○○犯意圖供行使之用而攜帶兇器在公共場所聚集三人以上下手
實施強暴罪，處有期徒刑壹年。
甲○○犯意圖供行使之用而攜帶兇器在公共場所聚集三人以上下手
實施強暴罪，處有期徒拾月。
丁○○犯意圖供行使之用而攜帶兇器在公共場所聚集三人以上下手
實施強暴罪，處有期徒刑拾月。
    犯罪事實
一、丙○○與乙○○因債務糾紛，丙○○便邀集甲○○、丁○○前往宜蘭縣
    ○○鄉○○路0○0號附近與乙○○談判。嗣於民國110年11月11日1
    時12分許，丙○○、甲○○、丁○○、乙○○抵達上開地點後，丙○○
    、甲○○、丁○○均知悉宜蘭縣○○鄉○○路0○0號附近之馬路為不特
    定多數人得共同使用或集合之公共場所，於該處聚集三人以
    上發生衝突，顯會造成公眾或他人恐懼不安，竟共同基於意
    圖供行使之用而攜帶兇器，在公眾得出入之場所聚集三人以
    上下手實施強暴之聚眾騷亂之犯意聯絡，見乙○○持棍棒下車
    後，便分別持可供為兇器使用之木棍毆打乙○○，丙○○另在現
    場施放煙火，致乙○○受有創傷性腦出血、右側氣胸、右下肢
    大於20公分深部撕裂傷等傷害，以此方式下手實施強暴，而
    已妨害社會秩序安寧。嗣警方獲報到場處理，並調閱現場監
    視器錄影畫面後，始悉上情。
二、案經乙○○訴由宜蘭縣政府警察局宜蘭分局報告臺灣宜蘭地方
    檢察署檢察官偵查起訴。
    理  由
壹、程序部分
    本判決所引用傳聞證據之證據能力，當事人於本院審理程序
    中均表示同意有證據能力（見本院卷第41頁至第42頁、第10
    7頁至第108頁、第197頁至第205頁）。基於尊重當事人對於
    傳聞證據之處分權，及證據資料愈豐富愈有助於真實發現之
    理念，審酌該等證據作成時並無違法取證或顯不可信之瑕疵
    ，以之作為證據應屬適當，依刑事訴訟法第159條之5規定及
    最高法院104年度第3次刑事庭會議決議意旨，認該等證據資
    料均有證據能力。至本判決所引之非供述證據，與本案均有
    關連性，亦無證據證明係實施刑事訴訟程序之公務員以不法
    方式所取得，依刑事訴訟法第158條之4之反面解釋，當有證
    據能力。
貳、實體部分
一、訊據被告丙○○對於上開犯罪事實坦承不諱；被告甲○○、被告
    丁○○固坦承其等於上開時、地，與被告丙○○一同持木棍毆打
    告訴人，並涉犯傷害犯行，被告丙○○於上開時、地燃放煙火
    等情，惟均矢口否認有何妨害秩序犯行，被告甲○○辯稱：木
    棍是在路邊撿到的，故認沒有攜帶兇器。當天是被告丁○○打
    電話要我過去，我本來要跟許○彥（93年3月生，真實姓名、
    年籍詳卷）去唱歌，被告丁○○打電話說被告丙○○心情不好，
    要我過去陪被告丙○○，我才過去案發地點，我不知道被告丙○○與告訴人要談判，到現場就看到告訴人拿西瓜刀衝下來，
    我也是嚇到才找路邊的木棍云云；被告丁○○辯稱：我沒有攜
    帶兇器到場，木棍是在路邊撿到的。我當時因為被告丙○○心
    情不好找我過去，我知道告訴人與被告丙○○有過節，我上了
    被告丙○○的車後，告訴人才私訊我說要談一談，但因為我不
    認識告訴人，覺得很奇怪而沒有理他，我不知道被告丙○○與
    告訴人當天要談判，被告丙○○載我過去本來說要去阿蘭城那
    邊的空地喝酒，案發後我才知道該人是告訴人，我們到現場
    下車後，看到告訴人拿刀下來要揮砍，我們沒壓制的話，自
    己也會受傷，才撿起路邊的木棍一起毆打告訴人。妨害秩序
    不清楚有無構成云云。惟查：
　㈠被告丙○○涉犯上開意圖供行使之用而攜帶兇器在公眾得出入
    之場所聚集三人以上下手實施強暴脅迫、傷害犯行；被告甲○○、丁○○於上開時、地，與被告丙○○一同持木棍毆打告訴人
    ，並涉犯傷害犯行，被告丙○○於上開時、地燃放煙火等情，
    業據被告3人於警詢、偵查及本院審理中供承在卷（見偵卷
    第11頁至第26頁、第28頁至第33頁、偵卷第181頁至第188頁
    、本院卷第41頁、第107頁、第196頁），核與證人即告訴人
    乙○○於警詢中之證述相符（見偵卷第65頁至第69頁），並有
    國立陽明交通大學附設醫院110年11月12日診字第110002766
    1號診斷證明書（見偵卷第83頁）、現場及監視器畫面翻拍
    照片（見偵卷第84頁至第101頁）、現場監視錄影畫面翻拍
    照片（見偵卷第171頁至第175頁）、本院勘驗筆錄（見本院
    卷第109頁至第117頁）各1份在卷可稽，足認被告3人上開供
    述與事實相符，此部分之事實，首堪認定。
　㈡本件案發經過，業經證人即告訴人乙○○於警詢中證稱：被告
    丙○○於110年9、10月間有跟我借款尚未償還，我於110年11
    月9日向被告丙○○催促盡速還款，並向被告丙○○說「希望在
    今天9點前給我答案，不然後續怎麼處理我不知道」，被告
    丙○○於110年11月10日19時許跟我相約在阿蘭城游泳池談債
    務問題，我就先找陳翰琦，陳翰琦再找其他人陪我一起去阿
    蘭城游泳池，我們總共4臺車，但在路上對方就攔截我們車
    隊，我看到對方下車持棍棒朝我們車輛走來，我就拿起棍棒
    下車跟對方互毆，後來我跟其中1人一路扭打後，再有一群
    人上來圍毆我，我受傷倒地後對方就離開了，我就失去意識
    ，直到員警到場將我叫醒送醫等語（見偵卷第65頁至第69頁
    ）；被告丙○○於警詢中供稱：因為我之前有向告訴人借款但
    未償還，案發前幾日告訴人向我催促還款，並跟我說如果不
    還錢就出來輸贏，相約於110年11月11日0時30分許在阿蘭城
    游泳池進行談判，我就找被告丁○○跟我一起前往，到案發現
    場後，我看到告訴人持刀朝我們衝過來要攻擊我們，先是被
    告甲○○持棍棒上前跟告訴人互毆，我下車就開始燃放煙火爆
    竹，之後就在路邊撿起棍棒，跟被告甲○○、丁○○一同上前毆
    打告訴人等語（見偵卷第11頁至第18頁），是足認案發當日
    被告丙○○、告訴人確因欲處理債務糾紛，且雙方均認現場或
    有發生肢體衝突之可能，故均邀約他人一同前往，而於雙方
    初見面時，告訴人、被告3人即分持器械互毆。復經本院當
    庭勘驗現場監視器錄影畫面檔案「01-03-54_6a.mkv」，結
    果如下：
　  ⒈影片當時為夜間，有路燈照明，拍攝角度為民宅2樓陽台處
      俯拍蘭城路畫面。
　　（前略）　
　  ⒑【01:12:07】至【01:12:15】畫面中先傳出一名男子聲音
      罵道「幹你娘」，後可見隨銀色轎車後出現之兩輛黑色轎
      車一前一後分別停在畫面右邊（下稱甲車）及畫面中間（
      下稱乙車）。畫面時間[01:12:12]告訴人（頭戴黑色鴨舌
      帽）右手持長型物件自乙車駕駛座後座位下車，朝畫面右
      方走去。
　　⒒【01:12:16】至【01:12:18】畫面可見甲車突然往後倒退
      而與乙車車頭碰撞，且於乙車之後，另有一台轎車（下稱
      丙車）自畫面左邊出現，停靠於畫面左邊（乙車後方）。
      畫面時間[01:12:16]告訴人右手持長型物件自乙車下車後
      ，朝畫面右邊走去，而於甲、乙車碰撞後稍微停頓觀看，
      約1、2秒後（即畫面時間[01:12:18]）被告甲○○右手持長
      型物件自畫面右邊出現朝告訴人奔去。
　  ⒓【01:12:19】至【01:12:21】告訴人見被告甲○○（身著黑
      色上衣淺色褲子者）出現，持長型物件之右手即往右上方
      抬起，待被告甲○○跑至其身旁時隨即朝被告甲○○左側身揮
      1下，隨後被告甲○○亦以右手持長型物件朝告訴人頭部方
      向敲打1下（未擊中），告訴人即持長型物件由右方朝被
      告甲○○左側身處揮1下，後再自左方朝被告甲○○手臂處揮1
      下（第2次攻擊時被告甲○○以左手臂阻擋），並於揮舞同
      時邊以後退方式前進畫面左邊前進。同時畫面可見被告丁○○（身著黑衣、牛仔褲者）右手持棍棒朝告訴人及被告甲○○所在處前進。
　　⒔【01:12:22】至【01:12:24】告訴人趁被告甲○○閃躲時再
      次自正面朝被告甲○○左側身處揮1下，後持長型物件轉身
      朝畫面左邊跑去（同時乙車亦以倒車方式朝畫面左邊前進
      ），此時被告丁○○已走至被告甲○○處，兩人稍微相撞，影
      片中傳出金屬器物碰撞聲，後被告丁○○見告訴人朝畫面左
      邊跑離後，即手持棍棒朝告訴人方向追去，而被告甲○○則
      於該處稍作停留並轉頭向畫面右邊看一下後亦朝告訴人方
      向奔去。
　　⒕【01:12:25】至【01:12:28】影片突然出現嘈雜炮竹聲響
      ，後可見畫面右邊色彩先呈現紅色光線後，一亮光遮蓋住
      影片畫面，約莫1秒後亮光消失，消失後畫面右邊隱約可
      見被告丙○○持燃放中的炮竹朝左邊前進，現場煙霧迷漫。
      被告甲○○、被告丁○○此時則站立於畫面左上方白色轎車旁
      、告訴人則位於丙車處，畫面時間[01:12:26]，被告丁○○
      經過乙車時持手中棍棒朝乙車左側車身敲打1下，後乙車
      朝畫面右邊駛離。
　　⒖【01:12:29】至【01:12:40】畫面可見現場煙霧迷漫，此
      時告訴人小跑至丙車後車廂處，而被告甲○○、丁○○則手持
      棍棒朝畫面左邊即告訴人所在處奔去。畫面時間[01:12:3
      0]，於畫面中間處炮竹再次燃放，同時於畫面左側隱約可
      見被告甲○○、被告丁○○站立於丙車處，被告甲○○持長型物
      件朝丙車敲打，影片中亦傳出敲打聲及「幹你娘」等叫囂
      聲，隨後丙車朝畫面右邊駛離，而被告甲○○則朝畫面左邊
      小跑步離去。畫面時間[01:12:36]，此時畫面可見，丙車
      行駛至畫面中間時，被告丁○○右手持棍棒於丙車後追逐，
      一名男子則出現於畫面右方待丙車經過時，以右手持棍棒
      朝丙車左側處敲打，隨後被告丁○○及該男子一同朝畫面右
      邊奔去。
　　⒗【01:12:44】至【01:13:05】丙車消失於畫面後，影片持
      續傳出清脆敲擊聲及叫囂聲，畫面時間[01:12:46]，丙車
      以倒車方式自畫面右方出現，稍微停靠於畫面中間後即欲
      再次朝畫面右邊駛去，此時被告丁○○手持棍棒自畫面右上
      方出現，於丙車朝畫面右方駛去時，朝丙車駕駛座後方座
      位敲打1下，隨後被告丁○○手持棍棒朝畫面右邊離去。畫
      面時間[01:12:56]，炮竹再次於畫面中燃放，燃放後影片
      再次傳出「我哩幹」、「我勒幹你娘老雞掰」等叫囂聲及
      鐵棍掉落聲響。
　　⒘【01:13:08】至【01:13:28】伴隨金屬棍棒掉落的聲音，
      告訴人以跪姿出現於畫面左上方，隨後被告甲○○上前再次
      將告訴人推倒在地，後兩人互相拉扯、扭打。畫面時間[0
      1:13:13]影片中再次傳出炮竹聲響。【01：13：37】畫面
      中有住戶出門查看蘭城路上狀況。（見本院卷第109頁至
      第113頁）
　　自上開勘驗結果可知，告訴人持棍棒下車後，數秒內被告甲○○即手持棍棒上前與告訴人互毆，而於1分鐘後被告丁○○亦
    持棍棒與告訴人互毆，被告丙○○隨即燃放煙火，是以上開案
    發過程而言，被告3人能在告訴人持棍棒下車時，於極短時
    間內即分持棍棒並施放煙火，足見被告3人於看見告訴人持
    棍棒前即已有所準備，方能於1分鐘內準備好棍棒、煙火，
    並與告訴人互毆，是堪認被告3人本即有意毆打告訴人，且
    以上開勘驗結果及被告3人之供述以觀，足認被告3人實際上
    均有對告訴人之身體施以強制力之強暴行為。又被告3人雖
    均稱告訴人於案發時、地係持刀械等語（見本院卷第112頁
    至第113頁、偵卷第16頁至第18頁），然觀諸上開勘驗結果
    ，尚無從認定告訴人所持何物，告訴人復於警詢中陳稱其係
    持棍棒等語（見偵卷第67頁），本院爰認定告訴人於案發時
    、地係持棍棒，附此敘明。
　㈢再觀諸證人陳翰琦於警詢及偵查中證稱：告訴人於111年11月
    10日跟我說他跟被告丙○○有債務糾紛，相約在阿蘭城游泳池
    商談債務，我就邀黃彥霖一起去助陣，後來我跟黃彥霖、林
    宥勝一起前往阿蘭城游泳池，路上發現對方有很多人，我們
    就沿著蘭城路往永同路逃跑，對方試圖攔車並拿棍棒砸我們
    的後車窗，且有放鞭炮等語（見偵卷第46頁至第48頁、第19
    5頁至第196頁）；證人黃彥霖證稱：陳翰琦於110年11月11
    日0時許打電話給我，說告訴人跟其他人有債務糾紛，對方
    有很多人，要我陪同一起助陣商談債務事宜，我答應他之後
    就去載林宥勝、陳翰琦去阿蘭城游泳池，路上發現對方有很
    多人，我們就沿著蘭城路往永同路逃跑，對方試圖攔車並拿
    棍棒砸我們的後車窗等語（見偵卷第43頁至第45頁、第196
    頁至第197頁）；證人林宥勝於警詢及偵查中證稱：黃彥霖
    於110年11月10日21時許打電話給我，說告訴人跟他人有債
    務糾紛，希望我陪同商談保護告訴人，我就跟陳翰琦、黃彥
    霖一起前往宜蘭縣○○鄉○○路00號的廣濟宮等待對方，後來告
    訴人說對方已經到了，我們覺得不對勁，就先往永同路1段
    方向離開，後來在蘭城路上就遇到對方砸我們這臺車的後方
    玻璃等語（見偵卷第49頁至第50頁、第197頁至第198頁）；
    證人雲冠錦於警詢及偵查中證稱：黃彥霖於111年11月10日2
    1時許打電話給我，說他朋友跟別人有債務糾紛，要我陪同
    助陣，我就前往廣濟宮，在廣濟宮開車出去時發現對方很多
    人，我就沿蘭城路往永同路方向逃跑，對方試圖攔車並拿棍
    棒砸我的車等語（見偵卷第51頁至第53頁、第200頁至第201
    頁），是依上開證人所述，可知被告3人與告訴人於案發時
    、地見面，係為處理告訴人與被告丙○○間之債務糾紛，而以
    於案發時、地，陳翰琦、黃彥霖、林宥勝、雲冠錦等人均未
    下車，即遭人持棍棒欲毀損車輛之情，益徵被告3人前往案
    發時、地聚集之初，即有意下手施以強暴。又前開證人雖均
    稱係為陪同商談債務事宜，然以上開證人俱稱須保護告訴人
    等情以觀，可知告訴人與被告丙○○相約之初，彼此即均有可
    能發生肢體衝突之預見，並非一般和平商談債務事宜，方分
    別邀集他人一同前往案發地點，而被告3人於前往案發地點
    之初，亦因有此預見，方準備煙火、棍棒，而於看見告訴人
    手持棍棒下車後，於極短時間內即能分別手持棍棒、被告丙○○更能準備煙火、打火機以燃放。綜合上情交互以觀，被告
    丙○○邀集被告甲○○、丁○○前往宜蘭縣○○鄉○○路0○0號附近此
    一公共場所與告訴人會面之目的，應係有意以強暴手段教訓
    告訴人。而該公共場所為民宅前馬路，其等聚集於該處持棍
    棒毆打告訴人成傷，並於馬路上燃放煙火，甚而民宅內之居
    民均聽聞聲響而至室外查看情形，堪認實足使其他用路人或
    周遭居民感到不安。是被告3人明知此情而為本案犯行，足
    認均具有意圖供行使之用而攜帶兇器，在公共場所聚集三人
    以上下手實施強暴之犯意，且均有下手實施強暴之犯行，應
    可認定。被告甲○○、丁○○前開所辯，均無可採。
　㈣至被告3人雖稱：當天聚集目的僅針對告訴人，途中並無他人
    制止，亦未涉及其他人等語（見本院卷第205頁至第206頁）
    ，然以被告丙○○於公眾得出入之馬路燃放煙火，及於告訴人
    下車並與被告3人互毆後，被告3人尚持棍棒敲擊其他車輛之
    情而言，難認被告3人上開行為均僅針對告訴人。另被告3人
    雖均供稱：並未攜帶兇器，棍棒是路邊撿的云云，而供本案
    犯罪所用之木棍雖未扣案，但從卷附監視錄影畫面翻拍照片
    及上揭告訴人受傷狀況可知，被告3人所持木棍均均具相當
    長度，足以敲擊車輛、造成人體受傷，客觀上顯然具有相當
    硬度與危險性，當屬足以對人之生命、身體、安全構成威脅
    之兇器無疑，而被告3人亦有持木棍毆打告訴人之犯行，而
    該木棍是否為被告3人攜帶到場，並非所問，僅需行為人確
    持兇器實施強暴行為即足構成此要件，是被告3人此部分所
    為，均已該當意圖供行使之用而攜帶兇器，在公共場所聚集
    三人以上下手實施強暴之犯行。
　㈤綜上，本件事證明確，被告3人上開犯行均堪認定，俱應予依
    法論科。　
二、論罪
　㈠刑法妨害秩序罪章之第150條業於109年1月15日修正公布，並
    自同年月17日生效施行，本次修法理由略以：「為免聚集多
    少人始屬『聚眾』在適用上有所疑義，爰參酌組織犯罪防制條
    例第2條第1項及其於106年4月19日修正之立法理由，認三人
    以上在公共場所或公眾得出入之場所實施強暴脅迫，就人民
    安寧之影響及對公共秩序已有顯著危害，是將聚集之人數明
    定為三人以上，不受限於須隨時可以增加之情形，以臻明確
    」、「倘三人以上，在公共場所或公眾得出入之場所聚集，
    進而實行強暴脅迫（例如：鬥毆、毀損或恐嚇等行為）者，
    不論是對於特定人或不特定人為之，已造成公眾或他人之危
    害、恐懼不安，應即該當犯罪成立之構成要件，以符保護社
    會治安之刑法功能」、「實務見解有認本條之妨害秩序罪，
    須有妨害秩序之故意，始與該條之罪質相符，如公然聚眾施
    強暴脅迫，其目的係在另犯他罪，並非意圖妨害秩序，除應
    成立其他相當罪名外，不能論以妨害秩序罪（最高法院31年
    上字第1513號、28年上字第3428號判決參照）。然本罪重在
    安寧秩序之維持，若其聚眾施強暴脅迫之目的在犯他罪，固
    得依他罪處罰，若行為人就本罪之構成要件行為有所認識而
    仍為本罪構成要件之行為，自仍應構成本罪，予以處罰。」
    。次按犯前項之罪，而有下列情形之一者，得加重其刑至二
    分之一：意圖供行使之用而攜帶兇器或其他危險物品犯之
    。因而致生公眾或交通往來之危險，刑法第150條第2項定
    有明文。又刑法總則之加重，係概括性之規定，所有罪名均
    一體適用；刑法分則之加重，係就犯罪類型變更之個別犯罪
    行為予以加重，成為另一獨立之罪名。刑法第150條第2項，
    得加重其刑至二分之一，係就刑法第150條第1項之基本犯罪
    類型，參考我國實務常見之群聚鬥毆危險行為態樣，慮及行
    為人意圖供行使之用而攜帶兇器或者易燃性、腐蝕性液體，
    抑或於車輛往來之道路上追逐，對往來公眾所造成之生命身
    體健康等危險大增，破壞公共秩序之危險程度升高，而有加
    重處罰之必要，已就刑法第150條第1項犯罪類型變更之個別
    犯罪行為予以加重，而成另一獨立之罪名，自屬刑法分則加
    重之性質。
　㈡核被告3人所為，均係犯刑法第150條第2項第1款、第1項後段
    意圖供行使之用而攜帶兇器在公共場所聚集三人以上下手實
    施強暴罪、第277條第1項傷害罪。
　㈢被告3人就本案犯行，有犯意聯絡、行為分擔，應論以共同正
    犯。
　㈣被告3人係以一行為觸犯上開2罪名，為想像競合犯，應依刑
    法第55條規定，從一重依意圖供行使之用而攜帶兇器在公眾
    得出入之場所聚集三人以上下手實施強暴罪處斷。　
　㈤另前引之刑法第150條第2項規定，係相對加重條件，並非絕
    對應加重條件，是應依個案具體情狀，考量當時客觀環境、
    犯罪情節及危險影響程度、被告涉案程度等事項，綜合權衡
    考量是否有加重其刑之必要性。本件被告3人持有木棍作為
    對告訴人施以強暴之工具，並於深夜在馬路上聚集燃放煙火
    ，造成告訴人受傷甚重，且聲響足使民宅內之居民出外查看
    ，已嚴重影響人民安寧及危害公共秩序，考量其等涉案程度
    、造成之危害均非輕，認有依前揭規定予以加重其刑之必要
    ，爰均依法加重其刑。　
三、爰審酌被告丙○○不思以理性方式處理其與告訴人間之債務糾
    紛，竟邀同被告甲○○、丁○○以犯罪事實欄所載手段為強暴行
    為，恣意聚集三人以上在公眾得出入場所尋釁，已對社會秩
    序、公共安全造成相當程度之危害，應予非難；復衡酌本案
    係因被告丙○○與告訴人之債務糾紛而起，被告丙○○坦承犯行
    ，被告甲○○、丁○○坦承傷害犯行，兼衡被告3人之智識程度
    、家庭經濟狀況（見本院卷第206頁）、犯罪參與程度等一
    切情狀，分別量處如主文所示之刑。　　
四、扣案行動電話1支（見偵卷第81頁），核與本案無關，又非
    違禁物，並經員警發還予賴柏強（見偵卷第82頁），爰不予
    宣告沒收。　　
據上論斷，應依刑事訴訟法第299條第1項前段，刑法第28條、第
150條第1項後段、第2項第1款、第277條第1項、第55條，刑法施
行法第1條之1第1項，判決如主文。
本案經檢察官曾尚琳提起公訴，檢察官吳舜弼到庭執行職務。
中　　華　　民　　國　　111 　年　　12　　月　　15　　日
                  刑事第五庭  審判長法  官  陳嘉年
                                    法  官  陳嘉瑜
                                    法  官  李蕙伶
以上正本證明與原本無異。
本判決為第一審判決，當事人如不服本判決，應於收受送達後20
日內向本院提出上訴書狀（須按他造當事人之人數附繕本）；告
訴人、被害人如不服本判決，應請求檢察官於上訴期間內提出上
訴。若有上訴權人均未提出上訴，待判決確定後本件將送檢察署
執行，檢察署將以傳票或命令告知被告有關執行之事宜，被告勿
庸於收到本判決後即前來本院或檢察署繳納易科罰金或進行其他
執行事項。
                                    書記官  陳靜宜
中　　華　　民　　國　　111 　年　　12　　月　　15　　日
附錄本案論罪科刑法條：
中華民國刑法第150條
在公共場所或公眾得出入之場所聚集三人以上，施強暴脅迫者，
在場助勢之人，處1年以下有期徒刑、拘役或10萬元以下罰金；
首謀及下手實施者，處6月以上5年以下有期徒刑。
犯前項之罪，而有下列情形之一者，得加重其刑至二分之一：
一、意圖供行使之用而攜帶兇器或其他危險物品犯之。
二、因而致生公眾或交通往來之危險。
中華民國刑法第277條
傷害人之身體或健康者，處5年以下有期徒刑、拘役或50萬元以
下罰金。
犯前項之罪，因而致人於死者，處無期徒刑或7年以上有期徒刑
；致重傷者，處3年以上10年以下有期徒刑。